【裁判字號】    97,上重更(一),22
【裁判日期】    980429
【裁判案由】    違反毒品危害防制條例
【裁判全文】
臺灣高等法院高雄分院刑事判決    97年度上重更(一)字第22號
上  訴  人
即  被  告  甲○○
選任辯護人  蘇精哲  律師
            林石猛  律師
            蔡豐徽  律師
上列上訴人因違反毒品危害防制條例案件，不服臺灣高雄地方法
院95年度重訴字第76號中華民國97年1月24日第一審判決（起訴
案號：臺灣高雄地方法院檢察署94年度偵字第20245 號）及併案
：（臺灣高雄地方法院檢察署95年度偵字第27276 號），提起上
訴，經最高法院發回更審，本院更為判決如下：
     主  文
原判決撤銷。
甲○○共同連續販賣第一級毒品，累犯，處無期徒刑，褫奪公權
終身。扣案之門號0000-000000號（不含SIM卡）行動電話、門號
0000-000000號（不含SIM卡）行動電話、門號0000-000000號（
含SIM卡）行動電話、門號0000-000000號（不含SIM卡）行動電
話各壹支（共肆支）均沒收。未扣案之門號0000-000000號（含
SIM卡）行動電話壹支與丙○○、辛○○連帶沒收，如全部或一
部不能沒收時，與丙○○、辛○○連帶追徵其價額。未扣案之販
賣第一級毒品所得新台幣伍佰零玖萬元沒收之（其中與丙○○共
同販賣第一級毒品所得新台幣佰零玖萬元部分，與丙○○連帶
沒收之；其中與丙○○、辛○○共同販賣第一級毒品所得新台幣
貳佰萬元部分，與丙○○、辛○○連帶沒收之），如全部或一部
不能沒收時，以其財產抵償之（其中新台幣佰零玖萬元部分，
以其與丙○○之財產連帶抵償之。其中新台幣貳佰萬元部分，以
其與丙○○、辛○○之財產連帶抵償之）。
     事  實
一、甲○○（綽號中都文）前於民國79年間，因肅清煙毒條例案
    件，經本院以79年度上訴字第148號判處有期徒刑12年6月確
    定，於83年11月18日縮短刑期假釋出監，於91年7月18日保
    護管束期間，未經撤銷假釋，視為執行完畢。
二、甲○○明知海洛因係毒品危害防制條例所明定之第一級毒品
    ，不得販賣或持有。竟意圖營利，基於販賣第一級毒品海洛
    因之概括犯意，連續販賣海洛因如下所列所述：
  (一)因庚○○（另案判處無期徒刑）、己○○（另案判處有期徒
    刑9年確定）欲共同販賣第一級毒品海洛因營利，為取得貨
    源，乃於94年3月至4月間，分三次經由丙○○居間連絡，向
    甲○○購買海洛因，甲○○遂與丙○○基於共同販賣第一級
    毒品海洛因之犯意聯絡，每次以9兩（337.5公克）新台幣（
    下同）103萬元之價格出售，交易地點在高雄市○○路73號
    之冠軍保養廠內或在高雄市○○○路、中庸街口泡沫紅茶攤
    。總計甲○○與丙○○共同連續三次販賣海洛因所得為309
    萬元。嗣因庚○○、己○○於本院95年度上重訴字第27號案
    件審理中供出海洛因毒品來源，因而查獲甲○○。
  (二)因黃輝龍（另案判處無期徒刑確定）欲販賣第一級毒品海洛
    因營利，乃於94年6月28日，向友人陳騰飛（另案判處有期
    徒刑10年確定）詢問購買海洛因管道，擬以200萬元之價格
    購買。陳騰飛知悉丙○○（另案經最高法院以96年度台上字
    第2356號判處有期徒刑15年確定）有管道，乃幫助黃輝龍，
    撥打丙○○所有持用之門號0000-000000號行動電話聯繫交
    易事宜。嗣丙○○、辛○○（另案由本院以96年度上更(一)字
    第422號判決，處有期徒刑12年）與甲○○即共同意圖營利
    ，基於販賣第一級毒品海洛因之犯意聯絡，由丙○○使用其
    所有門號0000-000000號之行動電話與甲○○聯絡，並於94
    年6月28日晚上前往甲○○住處，告知有買家欲購買200萬元
    之海洛因，並約定交易之時間、地點，甲○○亦分別持其所
    有門號0000-000000 號行動電話及非其所有之門號0000-000
    000 號行動電話，與丙○○所有之門號0000-000000 號行動
    電話及辛○○所有之門號0000-000000 、0000-000000 號行
    動電話聯絡，相互撥打聯繫。甲○○與丙○○、辛○○達成
    合意後，丙○○即於翌日（94年6 月29 日） 凌晨1 時8 分
    許，以其0000-00 0000號行動電話聯絡陳騰飛所使用之0000
    -000000 號通知陳騰飛，約定會合時間為當日下午1 時許，
    再由陳騰飛轉知黃輝龍備妥價金，於94年6 月29日下午1 時
    許，丙○○、陳騰飛及黃輝龍先相約在中華路、明誠路附近
    碰面以確定交易價格，再於同日下午2 時許，由陳騰飛駕駛
    車牌號碼ZX-9596 號之休旅車，搭載黃輝龍前往丙○○所投
    資位於高雄市○○路73號之冠車保養廠，由黃輝龍將裝盛其
    購買海洛因所用現金20 0萬元之紅色袋子，交付丙○○點收
    確認後，丙○○即駕駛車牌號碼ZY-5751 號之自小客車搭載
    辛○○，攜帶上開裝有現金之紅色袋子，前往高雄市○○○
    路某檳榔攤內，將裝有200 萬元紅袋子交付甲○○，甲○○
    即走入巷子內，將盛裝海洛因共4 包之綠色袋子交付丙○○
    收受。丙○○乃搭載辛○○行至中華橫路與力行路交岔路口
    處時，即撥打電話約陳騰飛前往上開交岔路口處，陳騰飛即
    駕駛前開休旅車搭載不知情之友人石雅琪（經臺灣高雄地方
    法院檢察署檢察官以94年度偵字第15260 號不起訴處分）及
    黃輝龍前往上開路口。俟陳騰飛車抵達上開路口後，丙○○
    遂示意陳騰飛駕車跟隨，即沿力行路往東行駛，待至該路與
    中華路交岔路口，沿中華路向南行駛，再右轉進入中華二路
    巷內，丙○○將所駕駛之汽車暫停路旁，陳騰飛見狀，亦將
    車停放在丙○○車左側後方，丙○○旋下車將甲○○交付盛
    裝海洛因共4 包之袋子，自黃輝龍開啟之右前座車門擲入車
    內，黃輝龍將上開海洛因放置在右前座下方腳踏板處。陳騰
    飛、丙○○便各自先後駕車欲沿所在巷道直行至次一巷道即
    中華二路12巷，以繞返中華路。惟於同日下午3 時40分許，
    在中華二路12巷巷口，陳騰飛、丙○○各自駕駛之車輛，為
    尾隨跟監之警方攔截，並在陳騰飛所駕駛上開休旅車上扣得
    甲○○已販賣交付第一級毒品海洛因1 袋（共4 包，驗後合
    計淨重685.93公克，純質淨重512.39公克，空包裝合計重11
    .76 公克）。另在丙○○所駕駛之上開自用小客車上扣得丙○○所有供與甲○○、辛○○共同販賣第一級毒品所用之門
    號0000-000 000號（不含SIM 卡）行動電話、門號0000-000
    000 號（不含SIM 卡）行動電話各1 支及辛○○所有供與甲○○、丙○○共同販賣第一級毒品所用之門號0000-000000
    號（不含SIM 卡）行動電話、門號0000-000000 號（含SIM
    卡）行動電話各1 支。
三、案經高雄市政府警察局移送臺灣高雄地方法院檢察署檢察官
    偵查起訴及臺灣高等法院高雄分院告發臺灣高雄地方法院檢
    察署檢察官移送併案審理。
     理  由
壹、程序方面：
一、庚○○、己○○於偵查中已具結之陳述：
    按被告以外之人於偵查中向檢察官所為陳述，除顯有不可信
    之情況者外，得為證據，刑事訴訟法第159 條之1 第2 項定
    有明文。偵查中對被告以外之人所為之偵查筆錄，或被告以
    外之人向檢察官所提之書面陳述，性質上均屬傳聞證據。惟
    現階段刑事訴訟法規定檢察官代表國家偵查犯罪、實施公訴
    ，依法其有訊問被告、證人及鑑定人之權，證人、鑑定人且
    須具結，而實務運作時，檢察官偵查中向被告以外之人所取
    得之陳述，原則上均能遵守法律規定，不致違法取供，其可
    信度極高。職是，被告以外之人前於偵查中之證述，除反對
    該項供述得具有證據能力之一方，已釋明「顯有不可信之情
    況」之理由外，不宜即遽指該證人於偵查中之陳述不具證據
    能力。證人己○○、庚○○於偵查中以證人身份具結後之陳
    述，被告並未曾提及檢察官在偵查時有不法取證之情形，且
    未釋明上開供述有顯不可信之情況，而證人己○○、庚○○
    均經原審傳訊到庭作證，賦予被告交互詰問機會，依前述說
    明，己○○、庚○○等人於偵查中之證言，具有證據能力。
二、證人丙○○、辛○○於警詢中之陳述：
    證人丙○○、辛○○於警詢之陳述，均屬審判外之陳述，為
    傳聞證據，且與彼等其後於審判中之陳述相較，並無例外較
    可信之特別情況，被告及辯護人亦不同意作為證據，依刑事
    訴訟法第159 條第1 項規定，應無證據能力。
三、證人丙○○於偵查中之陳述：
    丙○○於偵查中具結向檢察官所為之陳述，雖亦屬審判外之
    陳述，惟檢察官依法代表國家偵查犯罪，除非被告及辯護人
    釋明檢察官之偵訊有顯不可信之特別情況，否則檢察官遵守
    法律行事，可信度甚高，依刑事訴訟法第159 條之1 第2 項
    規定，得為證據。被告及辯護人未能釋明而否認丙○○偵查
    中陳述之證據能力，自非可採。
四、其餘本判決後述所引之證據資料，其中傳聞證據部分，縱無
    刑事訴訟法第159條之1至第159條之4或其他規定之傳聞證據
    例外之情形，亦因檢察官、辯護人及被告均同意作為證據，
    本院審酌該證據作成之情況，認為適當，依刑事訴訟法第15
    9條之5規定，亦得為證據。
貳、實體方面：
一、訊據上訴人即被告甲○○否認販賣第一級毒品海洛因犯行，
    辯稱：未曾販賣海洛因予己○○、庚○○，也不認識他們，
    祇是丙○○帶庚○○進來賭場一次。他們沒有我的電話，不
    可能與我聯絡，他們是與丙○○串供誣陷我的。而丙○○、
    辛○○與陳騰飛、黃輝龍等人間的海洛因交易，我不知情，
    與我無關。所稱交易當天我人在賭場，不在他們的交易現場
    ，因丙○○欠我一百多萬元，我祇有向他催討債務，通聯紀
    錄都是他回撥給我，因他的來電未顯示號碼，我都是透過辛○○連絡他。我在本案後才接到丁○○來信說丙○○是向「
    阿火」即林丁火的人買海洛因，因丙○○認為他被查獲是我
    向警員陳報他的行蹤才懷怨報復，栽贓給我，我既知警員在
    跟蹤丙○○，怎可能參與販毒，警方在監聽過程中為何未監
    聽到我涉案訊息，為何在交易現場未追捕我等語。
  經查：
  (一)甲○○販賣海洛因與庚○○、己○○部分：
    上揭犯罪事實欄二(一)部分，業據證人己○○、庚○○於偵查
    、原審及本院前審中證述向甲○○購買海洛因，每次以九兩
    新台幣（下同）103 萬元購買，至少三次等情在卷。雖然己○○、庚○○被查獲後於警詢及移送偵查之初尚未透露毒品
    海洛因來源，僅就所涉販賣毒品行為相互推諉，己○○於94
    年6 月14日偵查中亦僅供稱：海洛因是我和庚○○二人去中
    都向一位綽號平仔那裡買來的（偵六卷35頁）。惟其後於原
    審中即供認「所稱平仔是捏造的，事實上是向甲○○買的」
    （原審卷第226-233 頁），並就交易地點在中華橫路、中庸
    街口之泡沫紅茶店或冠軍保養廠內證述不移，並稱其中一次
    在冠軍保養廠交易時，甲○○太太有拿泡沫紅茶來請他飲用
    （原審卷第227 、231 頁）。而被告甲○○之妻（甲○○已
    離婚，應非合法配偶）在中華橫路、中庸街口經營泡沫紅茶
    店，亦經警員戊○○於原審證述在卷（原審卷第209 頁-216
    頁），則己○○、庚○○所指購毒地點及林妻曾請喝飲料顯
    與甲○○關聯密切，至於購毒之時間及次數，庚○○與己○○或單獨或一同取貨？雖二人之陳述有部分先後不符或相互
    間有所歧異，如證人己○○先後所稱「買過二、三次，時間
    在94年1 到3 月間，一個月買一次，一次買一塊。第一、二
    次庚○○跟我去，第三次我自己去」（95年10月3 日偵訊筆
    錄）、「跟甲○○交易三、四次，有一次我跟庚○○去，之
    後我都自己去」、「時間在94年2 月、3 、4 月間，至少有
    三次，詳細次數忘了」、「第一次是庚○○去的，第二、三
    次是我自己去的」（原審卷第226-233 頁，96年11月15日審
    判筆錄）、「我大概是94年3 月份開始與庚○○一起賣毒品
    」、「三、四月搬進來時開始跟甲○○買毒品，3 月間第一
    次買一塊，總共買了三次」、「庚○○自己拿一次，他和我
    一起去拿二次」（本院95年度上重訴27號卷第47-51 頁、第
    154-15 5頁），惟一般人對事情的記憶能力本有差別，對於
    交易對象、所購毒數量一次九兩103 萬元、交易地點，在經
    歷過程中屬較深刻之重要記憶，而反覆雷同之購毒過程中，
    時間、次數、同行或單獨前往等記憶，除非刻意，否則應屬
    容易淡忘而模糊之事，就此部分之先後陳述有出入亦屬尋常
    。綜合證人己○○之所有供述、證述，認定其購毒時間在94
    年3 、4 月間，在中華路與中庸街口泡沫紅茶攤或高雄市○○路73號之冠軍保養廠，購買三次，每次購買一塊九兩計價
    103 萬元較為適當。被告甲○○雖一再辯稱遭丙○○勾串己○○、庚○○誣陷云云，然依證人庚○○於原審所證述「我
    一共跟己○○去跟甲○○拿二次毒品，一次是在冠軍保養廠
    ，一次是在中華橫路與中庸街口那邊賣泡沫紅茶的攤位」、
    「去冠軍保養廠時，就有見到己○○有把錢交給甲○○，甲○○就跟他的朋友說要去外面拿東西，我就出去冠軍保養廠
    外面，這一次丙○○有在場」、「在泡沫紅茶攤位那次是己○○下車去接洽，有看到己○○進去巷子內，之後返回租屋
    處，己○○有跟我說海洛因都是跟甲○○拿的。」、「我知
    道己○○叫甲○○老闆」、「甲○○有去己○○小港區租屋
    處，當時丙○○跟甲○○一起去的」、「己○○都是透過丙○○與甲○○聯絡，詳細情形我不清楚」、「是丙○○介紹
    我們跟甲○○認識，是己○○要跟甲○○拿海洛因。…是己○○先跟丙○○接觸的，之後甲○○才來」等情（見原審卷
    第233-238 頁）。設非親身經歷之事，如何能與丙○○、己○○合謀編造勾串上開情節詳盡。況三人間若蓄意誣陷被告
    甲○○，又何須透露丙○○從中居間連絡，加重丙○○涉案
    共犯之情節。至於庚○○、己○○於警詢查獲之初未透露持
    以販賣之海洛因來源或有其顧慮，其後決定吐實亦屬平常，
    難謂不符經驗法則或不合事理。此外，證人己○○、庚○○
    所陳述購買海洛因之交易模式，透過丙○○介紹聯繫，在中
    華橫路、中庸街口或冠軍保養廠交易，幾與下列被告經由甲○○居間連繫，販賣海洛因與黃輝龍之過程雷同，而己○○
    、庚○○於94年4 月27日即遭警查獲，移送偵查後被羈押在
    所，對94年6 月29日查獲黃輝龍購買海洛因之過程自難獲悉
    ，如何編造相近情節，益見證人己○○、庚○○所證被告販
    賣海洛因之事實非虛，被告所辯不足採信，此部分之犯行堪
    以認定。
  (二)被告甲○○販賣海洛因予黃輝龍部分：
    1.訊據上訴人即被告甲○○雖矢口否認此部分事實，然查上
      揭甲○○與丙○○、辛○○共同販賣第一級毒品海洛因與
      黃輝龍之事實，業據證人丙○○於偵查中、原審及本院審
      理中證述詳盡，其指證因陳騰飛與黃輝龍詢問買海洛因管
      道，其與辛○○乃找甲○○商洽販賣海洛因事宜，由甲○○提供海洛因，售價200 萬元，與買方黃輝龍完成交易等
      情屬實，而證人黃輝龍於偵查中及本院上重訴字第18號審
      理中證述其透過友人陳騰飛聯絡丙○○欲購買海洛因，94
      年6 月29日下午由陳騰飛開車載伊，將現金200 萬元交付
      丙○○、辛○○點收確認後，陳、柯二人即開車出去，囑
      伊在保養廠內等待等語及證人陳騰飛於偵查中證述：我有
      看到黃輝龍到保養廠時拿一紅色袋子，倒出來都是錢等詞
      （見偵一卷第34-35 、本院95年度上重訴18號卷二15頁背
      面、16頁、偵四卷9 頁），與證人辛○○證述：陳騰飛和
      黃輝龍將紅色手提袋交給丙○○，丙○○叫我和他一起走
      ，離開保養廠等語（原審95年重訴字第105 號21背面-25
      頁），則就聯絡交易並先交付貨款200 萬元之事實供證一
      致，證人丙○○雖曾否認點收貨款並提款離開，證稱我要
      他們自己和甲○○聯絡云云（原審聲押卷11-17 頁），惟
      與上開證人辛○○、黃輝龍、陳騰飛一致之證述不符，其
      恐涉共同販賣重罪而否認收款之詞，自難採信，且證人丙○○其後於本院審理中已坦承其點收200 萬元現金並送交
      被告甲○○屬實。
    2.而丙○○點收200 萬元後與辛○○開車到中華橫路某檳榔
      攤，丙○○提著裝錢的紅色袋子下車，辛○○在車上等候
      約過了20分鐘，回到車上時沒有拿紅色提袋，就開車到中
      華橫路與中庸街交叉口附近，後轉入中庸街停在路邊，路
      邊已有人等他，後來那人將綠色手提袋從車窗遞進來交給
      丙○○，丙○○就開車離開，一直開到中華二路6 巷處云
      云（原審95重訴字第105 號21背面-25 頁），雖證人辛○○對於當時交綠色手提袋給丙○○者為何人，僅證稱：我
      與丙○○去拿毒品的時候，丙○○在車上曾用電話與阿文
      聯絡，稱呼對方為阿文等情，而否認阿文為甲○○，證稱
      ：當天所見交付毒品的男子並非被告甲○○等語（原審卷
      第218 頁、第221 頁），與證人丙○○於偵查中供證：之
      後我和辛○○去找甲○○，告知對方已經到了，甲○○就
      和一男子騎機車出去，約20分鐘後，．．．甲○○就拿一
      袋子交給辛○○，我知道是海洛因云云（偵一卷第27-29
      頁）之情節未符，且與丙○○其後於本院證述其交付200
      萬元現金予甲○○，甲○○即走進巷子，拿出一綠色提袋
      交付有歧異。然丙○○與辛○○均涉共同販賣毒品重罪，
      為逃避或減輕己責，難免有相互推諉涉案程度，辛○○於
      原審及丙○○偵查中所陳交付海洛因過程雖難盡信，惟均
      一致證稱係「阿文」交付一內裝海洛因的綠色提袋，只是
      證人丙○○堅指阿文即被告甲○○，證人辛○○則稱所見
      阿文非甲○○。究竟阿文是否即被告甲○○？訊據被告甲○○固坦承「阿文」「中都文」之稱號，惟否認曾與丙○○連繫交易毒品海洛因事宜，辯稱當天其人在賭場內，未
      曾到交易現場云云，並舉證人林世欽、謝鋒榮於偵查中證
      稱94年6 月29日2 時許被告進入賭場後未離開等情，惟被
      告就何時進入賭場，先於偵查中供稱下午1 時45分許，後
      於原審準備程序中稱是下午2 時30分許，再於原審審理中
      改稱是下午1 時許（偵一卷第42頁、原審卷第40頁、第28
      4 頁），先後陳述歧異，而其於原審中所供「下午1 時許
      抵賭場後，見有警察巡邏，．．．約1 、2 小時即返回中
      華橫路住處後面附近之倉庫，．．．最後抵賭場時間，應
      係在當日下午4 時許等語（見原審卷第284 頁）」，與上
      開證人所稱被告未曾離開賭場及證人馮建太於偵查中所證
      「下午1 時許抵賭場守門，不記得被告何時抵達，但守門
      期間，被告均未離開賭場」（偵一卷第50頁）不符，所舉
      證人之上開證言難以採信甚明。
    3.次查被告甲○○供認94年6 月間，伊曾使用門號0000-000
      000 號、0000-000000 號行動電話，而其住處三民區○○○路162 之5 號距高雄市○○街甚近，且位在九如四路附
      近，則就被告甲○○與丙○○、辛○○於案發當時之通聯
      紀錄觀之，被告自94年6 月28日晚上9 時14分32秒起至同
      日晚上11時8 分7 秒許，均有使用住處附近基地台與辛○○所有門號0000000000之行動電話聯絡，且丙○○亦以其
      所有之門號0000-000000 號行動電話，主動撥打被告0000
      -000000 號電話聯絡，次數多達十數次（聯絡時間計有：
      94年6 月28日14：55：18、17：38：10、18：19：58、19
      ：44：01、19：57：59、21：54：20、22：01：02 、22
      ：29：39、23：08：59，以及94年6 月29日13：05：01、
      14：09：33、14：19：20、14：58：12、15：00：57），
      就此被告甲○○雖辯稱：是因丙○○積欠120 萬元之賭債
      ，因丙○○手機未顯示號碼，其為催討債務，故撥打辛○○之行動電話聯絡丙○○等語，惟依附表一、附表二所示
      之通聯紀錄標示「◎」部分，顯示被告在以辛○○所使用
      之行動電話通話不久後，隨即由丙○○撥打電話聯絡被告
      甲○○，如此密集頻繁主動聯絡十餘次，與一般催討債務
      ，債務人避之恐有不及，鮮有主動去電債權人之常情有違
      。且主動撥打給被告甲○○之時段正是丙○○、辛○○與
      陳騰飛、黃輝龍聯繫毒品交易之時，亦與一般毒品交易者
      謹慎專注，避免分心受不相干之事務干擾之情況有別，所
      辯通話內容都是催討賭債云云，委無可採。又丙○○主動
      與被告聯絡時間，於94年6 月28日晚上11時8 分59秒、94
      年6 月29日下午2 時9 分33秒、2 時19分20秒、2 時58分
      12 秒 、3 時0 分57秒，所使用之基地台位置為高雄市○○區○○街158 巷27號5 樓之1 頂樓，高雄市三民區○○○路271 號7 樓頂。因上開基地台係在冠軍保養廠或被告
      住處撥打電話時所會使用之基地台；核與證人丙○○證述
      關於前往冠軍保養廠、被告住處，向被告洽談海洛因交易
      事宜及拿取海洛因之時間相合，可佐證丙○○指證被告甲○○提供海洛因交易之情非虛。而證人辛○○所證交付海
      洛因的阿文並非被告，無非迴護被告之詞，不足採信。被
      告雖又辯稱：如果警方有實施監聽，何以未取得其涉案之
      監聽內容云云，然本案除卷附之通聯紀錄、監聽行動電話
      之監察譯文外，警方並無留存其他監聽資料可供審查，此
      經本院函查承辦之警方，覆函說明在卷，縱未有被告與辛○○、丙○○之通聯談話內容，亦難為被告有利之證明。
    4.此外，被告於本院審理中另舉證人丁○○到庭證述：94年
      6 月28日丙○○打電話要我聯絡火哥幫他要毒品，大概打
      了一、二十通，火哥就是林丁火，他說有一位朋友要很多
      毒品，要我叫火哥調給他。這案子我知道是火哥與丙○○
      交易的，與老闆甲○○沒關係。．．．火哥把毒品丟在丙○○車上時，我有看見等語，但查證人丁○○自承前受雇
      於被告甲○○在賭場工作，而所稱林丁火其人，經本院調
      查其已於97年9 月13日死亡。而本案自案發至今，相關之
      人涉犯重罪訴訟已達4 年之久，所證販毒者人稱「阿火」
      ，未曾經相關涉案人提及，包括證人辛○○雖未指證被告
      ，亦始終證稱丙○○係與「阿文」聯絡毒品交易事宜，並
      未提及阿火。則證人丁○○所證應係為被告脫免罪責之虛
      詞，難以採信。雖被告復舉證人即乙○○○○到庭證述：
      進行圍捕時我有請丙○○下車，問他毒品向何人拿的，他
      說向阿火拿的，他說是向阿文家旁邊巷子的阿火拿的等語
      ，惟證人丙○○於本院審理中否認曾提及綽號阿火者，其
      證稱：「乙○○○○在現場並沒有問我，他在市刑大時問
      我，我也有跟他講說是向甲○○拿的，我根本沒講過阿火
      這個人，也不認識阿火。毒品海洛因是甲○○在他家旁邊
      的花園裡面拿出來的，不是他向別人拿的」等語，而證人
      乙○○○○何以事隔多年後，竟能清楚記憶證人丙○○於
      被捕之初曾提及毒品是向阿文家旁邊的阿火拿的。且既有
      此記憶，何以在調查承辦本案過程中，所有警詢相關筆錄
      卻無「阿火」其人之相關提問？證人丙○○自警詢迄今均
      未提及綽號阿火者，所提僅綽號中都文即甲○○一人，何
      以乙○○○○未提供上情，於警方偵辦本案過程中就此質
      疑丙○○之供述不一？參以證人戊○○警員於原審所證：
      「認識甲○○約二、三年，甲○○綽號中都文，曾因工作
      需要至甲○○住處找他，．．．我曾問他丙○○住何處，
      在做什麼，為何有錢可以開跑車，甲○○表示不清楚但是
      可能在做壞事」（原審卷209-216 頁）等情，可見被告甲○○與承辦警方有某程度關係。乙○○○○之上開證詞不
      免令人質疑，殊難採信。惟跟監查緝行動屬公務機密，依
      法不得洩露，縱被告甲○○得悉警方曾問及丙○○其人，
      亦不可能事先得知警方之監控行動。至於94年6 月29日當
      天，據警員戊○○證稱：「當天中午1 時左右開始跟監，
      分三組輪流跟丙○○的車子，當天第一次見到丙○○。我
      們守候在冠軍保養廠之後1 個小時後，丙○○開車出去我
      們才開始跟監．．．有聽到機房反應回來說丙○○要出去
      接東西了．．．先由第一部車出去跟監，我暫時在冠軍保
      養廠等候，因丙○○車子開出去過5 分鐘又回來冠軍保養
      廠，有打開窗戶以手勢叫一部黑色凌志休旅車跟著他們．
      ．．第一部跟監的車應該沒有看到丙○○拿海洛因過程，
      如果有應該會去抓。．．．冠軍保養廠離甲○○中華橫路
      家中大約六、七百公尺左右，開車約3 至5 分鐘」（原審
      卷209-216頁），上開過程與證人丙○○於本院證述：「
      陳騰飛他們大約下午1 點40分左右到保養廠找我，我們（
      和辛○○）把錢數一數，然後就把錢拿到甲○○家，．．
      ．他家在中華橫路那邊，錢是他拿的，他拿錢後叫我等一
      下，然後他就走到他家旁邊的巷子，他走到巷子時叫我開
      車過去，他就把一綠色袋子毒品拿給我」等情合，正因
      為被告步行進入巷子裏取貨，警方跟監未能接近，致未親
      睹過程應屬可能。若如證人丁○○所證「我在中庸街與丙○○聊天，林丁火開車過來，把毒品丟在丙○○車上，我
      有親眼看見」之交貨情形，警方跟監車輛應可輕易看見來
      車，何以未對交貨之林丁火來車追捕？且丙○○係清點20
      0 萬元現金後，直接送交貨款再取貨，丁○○何以未見收
      取200 萬貨款情節？足見丁○○之詞完全出於虛捏編造，
      與事實不符。另依證人丙○○於本院所證「6 月28日晚上
      我就去甲○○家跟他談好了，說陳騰飛需要毒品，價錢我
      都與他商議好了，他跟我講說隔天下午再去拿」等情，其
      與被告甲○○既曾面談清楚，則行動電話之聯繫中自無須
      明言毒品交易事，則警方監聽過程中未取得甲○○與丙○○、辛○○間有關毒品交易之談話內容自屬當然。況毒品
      交易者在電話中通常使用暗語，避開所有令人啟疑之字句
      亦屬常見。綜上所述，證人丙○○於本院所證付款取貨過
      程較符合警方跟監之經過，應予採信。
    5.末查，丙○○取得海洛因後，即載辛○○至中華橫路與力
      行路交岔口，撥打電話請陳騰飛駕車前往該處，再跟隨進
      入中華二路巷內，丙○○始下車將裝有海洛因之袋子擲入
      陳騰飛之休旅車內，由黃輝龍放置在右前座下方腳踏板處
      ，此事實經證人辛○○於原審，證人陳騰飛於偵查，證人
      黃輝龍於本院前審證述屬實（原審95年重訴字第105號24
      頁、偵四卷9頁、本院前審卷二15頁背面、16頁），而黃
      輝龍、陳騰飛於同日下午3時40分許，在中華二路巷口，
      經警攔查，在陳騰飛所駕休旅車上扣得之粉末4包送驗均
      含第一級毒品海洛因成分，驗後合計淨重685.93公克，純
      度74.70 ％，純質淨重512.39公克，空包裝合計重11.76
      公克之事實，復有法務部調查局鑑定通知書94年9 月14日
      調科壹第000000000 號（偵一卷72頁）。另在丙○○駕駛
      之上開自用小客車上扣得丙○○所有，供與甲○○、辛○○共同販賣第一級毒品所用之門號0000-000000 號（不含
      SIM 卡）行動電話，門號0000-000000 號（不含SIM 卡）
      行動電話各1 支及辛○○所有供與甲○○、丙○○共同販
      賣第一級毒品所用之門號0000-000000 號（不含SIM 卡）
      行動電話、門號0000-000000 號（含SIM 卡）行動電話各
      1 支之事實，復有高雄市政府警察局刑警大隊扣押物品目
      錄表2 紙（警卷69頁、74頁），故被告甲○○販賣海洛因
      予黃輝龍之事實，已甚顯明，此部分之事實堪予認定。
二、邇來政府為杜絕毒品氾濫，毒害人民甚深，再三宣導教民眾
    遠離毒品、媒體之報導既深且廣，對於毒品之禁絕，應為民
    眾所熟悉。又政府對於查緝施用、轉讓及販賣毒品無不嚴格
    執行，且販賣毒品罪更係重罪，設若無利可圖，衡情一般持
    有毒品者，當不致輕易將持有毒品交付他人。況第一級毒品
    海洛因價格不貲、物稀價昂，且販賣第一級毒品係違法行為
    ，非可公然為之，亦無公定之價格，不論任何包裝，均可任
    意分裝增減分量，每次買賣價量，亦可能隨時依雙方間之關
    係深淺、資力、需求量及對行情之認知、來源是否充裕、查
    緝是否嚴緊，購買者被查獲時供述購買對象之可能性風險之
    評估等，因而異其標準，並隨時機動調整，非可一概而論，
    是販賣之利得，除經坦承犯行或價量俱臻明確外，委難查得
    實情，販賣之人從價差或量差中牟利方式雖異，其意圖營利
    之非法販賣行為則一，茍無任何利益可圖，被告在與己○○
    、庚○○並非至親，又不認識黃輝龍、陳騰飛等人之情形下
    ，實無甘冒風險之理。且就被告販賣海洛因予陳騰飛、黃輝
    龍等人之迂迴過程，被告顯然瞭解查緝風險甚高，方會透過
    辛○○之行動電話與丙○○聯絡，又避免與不認識之陳騰飛
    、黃輝龍見面而直接交易，其選擇將海洛因交付丙○○，再
    由丙○○交付黃輝龍，若被告未從中賺取差額牟利，何以大
    費周章。從而，被告應有從中賺取差額利潤以圖利之意圖及
    事實，其主觀上確有牟利意圖，應堪認定。綜上所述，被告
    甲○○上開所辯，不可採信。本件事證明確，被告前開犯行
    ，均堪認定。
三、論罪及撤銷改判
  (一)按行為後法律有變更者，適用行為時之法律，但行為後之法
    律有利於行為人者，適用最有利於行為人之法律，修正後刑
    法第2條第1項定有明文。再按本次法律變更，比較時應就罪
    刑有關之共犯、未遂犯、想像競合犯、牽連犯、連續犯、結
    合犯，以及累犯加重、自首減輕暨其他法定加減原因（如身
    分加減）與加減例等一切情形，綜其全部罪刑之結果而為比
    較（最高法院95年5月23日95年度第8次刑庭會議決議參照）
    。查本件被告行為後，有關論罪科刑所適用之刑法業於94年
    2月2日修正公布，95年7月1日起施行，而有下列變更，茲分
    述如下：
    (1)罰金刑部分：被告甲○○行為後，刑法第33條第5款業已
      修正施行；修正後刑法第33條第5 款規定「罰金：新臺幣
      1,000元以上，以百元計算之。」，與修正前刑法第33條
      第5款規定「罰金：1元以上。」不同。比較新舊法結果，
      以舊法較有利於行為人。
    (2)被告甲○○與丙○○、辛○○，行為時刑法第28條原規定
      ：「二人以上共同『實施』犯罪之行為者，皆為共同正犯
      」。行為後該條修正為：「二人以上共同『實行』犯罪之
      行為者，皆為共同正犯」。將舊法之「實施」修正為「實
      行」。原「實施」之概念，包含陰謀、預備、著手及實行
      等階段之行為，修正後僅共同實行犯罪行為始成立共同正
      犯。是新法共同正犯之範圍已有限縮，排除陰謀犯、預備
      犯之共同正犯。新舊法就共同正犯之範圍既因此而有變動
      ，自屬犯罪後法律有變更，而非僅屬純文字修正，應有新
      舊法比較適用之問題（最高法院96年度台上字第934號判
      決意旨參照），因被告甲○○已實行犯罪，新法並未較有
      利，故適用被告行為時之舊法。
    (3)連續犯：被告甲○○販賣海洛因行為後，刑法第56條之連
      續犯規定亦已刪除，被告之犯行，因行為後新法業已刪除
      連續犯之規定，此刪除雖非犯罪構成要件之變更，但顯已
      影響行為人刑罰之法律效果，自屬法律有變更，比較新、
      舊法結果，仍應適用舊法論以連續犯較有利於被告。
    (4)累犯: 又刑法修正施行之刑法第47條，雖刪除過失再犯成
      立累犯之規定，限於故意再犯始成立累犯，惟本件被告無
      論依修正前第47條或修正後第47條第1 項之規定均構成累
      犯，即無有利或不利之情形，無庸為新舊法之比較（最高
      法院97年4 月22日第1 次刑事庭會議決議）。
    (5)綜合比較結果，以被告行為時之法律有利於被告，依修正
      後刑法第2條第1項前段之規定，均應適用修正前之刑法。
      至於該犯行之從刑（沒收及褫奪公權），則均各依其主刑
      適用之法律定其應適用之法律。
  (二)按海洛因為毒品危害防制條例第2條第2項第1款所明定之第
    一級毒品。被告販賣上開毒品，核其所為，係犯毒品危害防
    制條例第4條第1項之販賣第一級毒品罪。被告與丙○○間就
    犯罪事實二(一)部分，被告與丙○○、辛○○間就犯罪事實二
    (二)部分，分別有犯意聯絡及行為分擔，均為共同正犯。被告
    數次販賣第一級毒品，時間緊接，方法相同，所犯又均屬犯
    罪構成要件相同之罪名，顯係基於概括之犯意反覆為之，為
    連續犯，應依修正刪除前刑法第56條連續犯之規定論以一罪
    ，並依法加重其刑（死刑、無期徒刑部分不得加重，僅就罰
    金部分，加重其刑）。另被告販賣毒品予庚○○、己○○部
    分即犯罪事實欄二(一)部分之犯行，雖未經起訴，惟與起訴之
    犯罪事實欄二(二)即販賣毒品予黃輝龍部分，具有修正前刑法
    連續犯之裁判上一罪關係，應為起訴效力所及，且經檢察官
    移送併辦（臺灣高雄地方法院檢察署95年度偵字第27276號
    ），本院自應併予審理。查被告前因肅清煙毒條例案件，經
    本院判處有期徒刑12年6月確定，入監執行後，於83年11月
    18日縮短刑期假釋出監，於91年7月18日保護管束期滿，未
    經撤銷假釋，視為執行完畢之事實，有臺灣高等法院被告前
    案紀錄表可參，其受有期徒刑執行完畢5年內故意再犯本件
    有期徒刑以上之罪，為累犯，應依刑法第47條之規定，加重
    其刑，並依法遞加之（死刑、無期徒刑部分不得加重，僅就
    罰金部分加重及遞加重其刑）。
  (三)原審對被告甲○○論罪科刑，固非無見，惟原審認被告甲○○連續販賣海洛因予庚○○、己○○三次，其中一次與年籍
    、姓名不詳之成年女子共犯，惟所憑依據僅係證人己○○於
    偵查中提及有一次好像是被告太太騎機車拿東西（指海洛因
    ）到冠軍保養廠給我們的，她有拿泡沫紅茶給我喝，我聽保
    養廠的人說她是甲○○的太太等語，惟被告甲○○當時已離
    婚，該名女子為何人，其是否受甲○○指示送交東西而知悉
    該東西為毒品海洛因，均未查明，被告甲○○且堅決否認其
    事，尚難據此片面之詞遽認被告另與一成年女子共犯，惟證
    人己○○、庚○○均係經由證人丙○○引介向被告甲○○購
    買毒品，並透過丙○○與甲○○連絡毒品交易事宜，其中一
    次庚○○與己○○同往冠軍保養廠，己○○把錢交給甲○○
    ，甲○○說要去外面拿東西，……這一次丙○○有在場（見
    原審卷第233-238 頁證人庚○○筆錄），對照其後甲○○販
    賣海洛因予黃輝龍部分，證人丙○○居間參與連絡之模式，
    顯然與甲○○共同販賣者為丙○○，原審就此部分之事實認
    定尚有未合，所諭知販賣第一級毒品所得連帶沒收部分，亦
    有未當。被告上訴否認犯行，雖無理由，惟原判決既有上列
    有議之處，仍應予以撤銷改判。
  (四)爰審酌被告前已有肅清煙毒條例前科，經判處12年6月之重
    刑，甫於91年7月間執行完畢，當深知販賣毒品殘害國民身
    心健康，罪責深重，仍為貪得暴利，連續販賣大量之海洛因
    ，所得達509萬元，購毒者再分裝小包流通，毒害多人，惡
    害影響甚鉅。被告犯後復矢口否認，態度不佳等一切犯罪情
    狀，判處法定本刑之無期徒刑，並依修正前刑法第37條第1
    項規定，宣告禠奪公權終身。扣案之丙○○使用之門號0000
    -000000 號（不含SIM 卡，因該SIM 卡登記為王俐臻所有，
    原審卷106 頁行動電話申請登記資料）行動電話及門號0000
    -000000 號（不含SIM 卡，因該SIM 卡登記為林秀菊所有，
    原審卷99頁行動電話申請登記資料）行動電話各1 支，均為
    被告丙○○所有，而供與被告、辛○○共同販賣第一級毒品
    所用；另辛○○持用之門號0000-000000 號（不含SIM 卡，
    因該SIM 卡登記為林秀菊所有，原審卷104 頁行動電話申請
    登記資料）行動電話、門號0000-000 000號（含SIM 卡，因
    該SIM 卡登記為辛○○所有，原審卷113 頁行動電話申請登
    記資料）行動電話各1 支，亦均為辛○○所有，而供與被告
    、丙○○共同販賣第一級毒品所用，均依毒品危害防制條例
    第19條第1 項宣告沒收。未經扣案之門號0000-000000 號行
    動電話（含SIM 卡，因該SIM 卡登記為被告所有，原審卷10
    9 頁行動電話申請登記資料）1 支，則為被告所有供與丙○○、辛○○共同本件販賣第一級毒品所用，依毒品危害防制
    條例第19條第1 項宣告連帶沒收，如全部或一部不能沒收時
    ，應與丙○○、辛○○連帶追徵其價額。又被告販賣海洛因
    所得合計509 萬元，雖均未扣案，然不能證明業已滅失，均
    應依同條例第19條第1 項規定宣告沒收。其中與丙○○共同
    販賣第一級毒品所得309 萬元部分，與丙○○連帶沒收之，
    其中與丙○○、辛○○共同販賣第一級毒品所得200 萬元部
    分，與丙○○、辛○○連帶沒收之；如全部或一部不能沒收
    時，以其財產抵償之（其中309 萬元部分，以其與丙○○之
    財產連帶抵償之。其中200 萬元部分，以其與丙○○、辛○○之財產連帶抵償之）。另經警查獲之黃輝龍購得之海洛因
    4 包，因業經被告甲○○交付予丙○○轉交黃輝龍，而屬於
    黃輝龍所有，故僅於黃輝龍罪名下宣告沒收銷燬即可，不須
    於被告罪名再行重覆宣告沒收銷燬。另被告甲○○持用之門
    號0000-000000 號行動電話雖為被告販賣海洛因時所持用，
    但門號並非被告所申請（原審卷105 至106 頁所附和信電訊
    份有限公司函覆通聯資料）；且電話非被告所有又已失竊，
    亦據被告甲○○供明在卷（偵一卷47頁），既無證據可證明
    裝有該門號SIM 卡之行動電話係被告所有且仍存在，故不為
    沒收之宣告。
據上論斷，應依刑事訴訟法第369 條第1 項前段、第364 條、第
299 條第1 項前段，毒品危害防制條例第4 條第1 項、第19條第
1 項，刑法第2 條第1 項前段、第11條、修正前第28條、第47條
第1 項、第37條第1 項，廢止前刑法第56條，判決如主文。
本案經檢察官方娜蓉到庭執行職務。
中    華    民    國    98    年    4     月    29    日
                  刑事第九庭    審判長法  官  莊秋桃
                                      法  官  謝宏宗
                                      法  官  裕斗
以上正本證明與原本無異。
如不服本判決應於收受本判決後10日內向本院提出上訴書狀，其
未敘述上訴理由者，並得於提起上訴後10日內向本院補提理由書
狀（均須按他造當事人之人數附繕本）「切勿逕送上級法院」。
中    華    民    國    98    年    5     月    1     日
                                      書記官  許信宗
附錄本判決論罪科刑法條：
毒品危害防制條例第4 條第1 項：
製造、運輸、販賣第一級毒品者，處死刑或無期徒刑；處無期徒
刑者，得併科新臺幣1 千萬元以下罰金。
┌──────────────────────────────────────────────────┐
│附表一                                                                                              │
├──────────────────────────────────────────────────┤
│丙○○（0000-000000）與甲○○間（0000-000000）通聯紀錄 （期間94年6月28日起至94年6月29日止）         │
├──────────────────────────────────────────────────┤
│丙○○（0000-000000）受發話紀錄                                                                     │
│                                                                                                    │
│  【起始時間,被(主)叫號碼,通話類型,通話秒數,基地台位置,手機序號IMEI】：                             │
│                                                                                                    │
│    2005/6/28 00:14:44,0000000000,發話,2,高雄市○○區○○街2之4號7樓頂,000000000000000              │
│◎  2005/6/28 14:55:18,0000000000,發話,22,高雄市前鎮區○○○路91號5樓,000000000000000               │
│    2005/6/28 17:38:10,0000000000,發話,54,高雄市前金區○○○路156號12樓頂,000000000000000           │
│    2005/6/28 18:19:58,0000000000,發話,18,高雄市前金區○○○路156號12樓頂,000000000000000           │
│◎  2005/6/28 19:44:01,0000000000,發話,67,高雄市○○區○○街158巷27號5樓之1頂樓,000000000000000     │
│◎  2005/6/28 19:57:59,0000000000,發話,142,高雄市前金區○○○路23號11樓頂,000000000000000           │
│◎  2005/6/28 21:54:20,0000000000,發話,149,高雄市新興區○○○路14號12樓頂,000000000000000           │
│◎  2005/6/28 22:01:02,0000000000,發話,56,高雄市新興區○○○路200號,000000000000000                 │
│◎  2005/6/28 22:29:39,0000000000,發話,99,高雄市前鎮區加工出口區○○街1至6號頂樓,000000000000000    │
│◎  2005/6/28 23:08:59,0000000000,發話,98,高雄市○○區○○街158巷27號5樓之1頂樓,000000000000000     │
│    2005/6/29 13:05:01,0000000000,發話,26,高雄市○鎮區○○路643號5樓,000000000000000                │
│    2005/6/29 14:09:33,0000000000,發話,39,高雄市○○區○○街158巷27號5樓之1頂樓,000000000000000     │
│    2005/6/29 14:19:20,0000000000,發話,41,高雄市○○區○○街158巷27號5樓之1頂樓,000000000000000     │
│    2005/6/29 14:58:12,0000000000,發話,4,高雄市三民區○○○路271號7樓頂,000000000000000             │
│    2005/6/29 15:00:57,0000000000,發話,11,高雄市三民區○○○路271號7樓頂,000000000000000            │
│    2005/6/29 15:00:57,0000000000,發話,11,高雄市三民區○○○路271號7樓頂,000000000000000            │
└──────────────────────────────────────────────────┘
┌────────────────────────────────────────────────────────┐
│附表二                                                                                                          │
├────────────────────────────────────────────────────────┤
│甲○○間（0000000000）與辛○○（0000-000000）間之通聯紀錄 （期間94年6月28日起至94年6月29日止）                  │
├────────────────────────────────────────────────────────┤
│CDR類別 主 叫 號 碼     受 叫 號 碼     始 話 日 期 時 間       通話秒數        起始基地台-地址                 │
│                                                                                                                │
│發話     0000000000      0000000000     0000-00-00T00:19:17.000 117     高雄市前金區○○○路79號12樓頂及樓梯間頂│
│受話     0000000000      0000000000     0000-00-00T00:19:17.000 117     高雄市三民區○○○路271號7樓            │
│發話     0000000000      0000000000     0000-00-00T00:29:11.000 8       高雄市三民區○○○路407號12F頂          │
│受話     0000000000      0000000000     0000-00-00T00:29:11.000 8       高雄市三民區○○○路407號12F頂          │
│發話     0000000000      0000000000     0000-00-00T00:49:19.000 9       高雄市三民區○○○路407號12F頂          │
│受話     0000000000      0000000000     0000-00-00T00:49:19.000 9       高雄市三民區○○○路271號7樓            │
│發話     0000000000      0000000000     0000-00-00T10:26:04.000 0       高雄市○○區○○街158巷27號6樓頂        │
│受話     0000000000      0000000000     0000-00-00T10:26:04.000 0                                               │
│發話     0000000000      0000000000     0000-00-00T10:26:16.000 0       高雄市○○區○○街158巷27號6樓頂        │
│受話     0000000000      0000000000     0000-00-00T10:26:16.000 0                                               │
│受話     0000000000      0000000000     0000-00-00T11:23:12.000 0                                               │
│發話     0000000000      0000000000     0000-00-00T11:23:12.000 0       高雄市○○區○○街158巷27號6樓頂        │
│受話     0000000000      0000000000     0000-00-00T12:01:05.000 0                                               │
│發話     0000000000      0000000000     0000-00-00T12:01:06.000 0       高雄市三民區○○○路407號12F頂          │
│受話 ◎  0000000000      0000000000     0000-00-00T14:56:37.000 22      高雄市○○區○○街13號6樓頂             │
│發話 ◎  0000000000      0000000000     0000-00-00T14:56:38.000 22      高雄市○○區○○街158巷27號6樓頂        │
│受話 ◎  0000000000      0000000000     0000-00-00T14:33:26.000 0       高雄市三民區○○○路271號7樓            │
│發話 ◎  0000000000      0000000000     0000-00-00T14:33:27.000 0       高雄市○○區○○街158巷27號6樓頂        │
├────────────────────────────────────────────────────────┤
│發話 ◎  0000000000      0000000000     0000-00-00T19:36:14.000 22      高雄市○○區○○里○○○路948號5F頂     │
│受話 ◎  0000000000      0000000000     0000-00-00T19:36:14.000 22      高雄市前金區○○○街57號7樓             │
│受話 ◎  0000000000      0000000000     0000-00-00T19:36:14.000 22                                              │
│發話 ◎  0000000000      0000000000     0000-00-00T19:36:14.000 22                                              │
│發話 ◎  0000000000      0000000000     0000-00-00T21:14:32.000 13                                              │
│發話 ◎  0000000000      0000000000     0000-00-00T21:14:32.000 13      高雄市三民區○○○路190號7F之2頂        │
│受話 ◎  0000000000      0000000000     0000-00-00T21:14:32.000 13                                              │
│受話 ◎  0000000000      0000000000     0000-00-00T21:14:32.000 13      高雄市○○區○○街158巷27號6樓頂        │
│受話 ◎  0000000000      0000000000     0000-00-00T21:53:21.000 15      高雄市三民區○○○路495號12樓頂         │
│發話 ◎  0000000000      0000000000     0000-00-00T21:53:21.000 15      高雄市三民區○○○路190號7F之2頂        │
│受話 ◎  0000000000      0000000000     0000-00-00T21:53:21.000 15                                              │
│發話 ◎  0000000000      0000000000     0000-00-00T21:53:21.000 15                                              │
│受話 ◎  0000000000      0000000000     0000-00-00T22:09:57.000 12                                              │
│發話 ◎  0000000000      0000000000     0000-00-00T22:09:57.000 12                                              │
│受話 ◎  0000000000      0000000000     0000-00-00T22:09:57.000 12      高雄市三民區○○○路495號12樓頂         │
│發話 ◎  0000000000      0000000000     0000-00-00T22:09:57.000 12      高雄市三民區○○○路271號7樓            │
│發話 ◎  0000000000      0000000000     0000-00-00T23:08:07.000 26                                              │
│受話 ◎  0000000000      0000000000     0000-00-00T23:08:07.000 26      高雄市三民區○○○路407號12F頂          │
│發話 ◎  0000000000      0000000000     0000-00-00T23:08:07.000 26      高雄市三民區○○○路190號7F之2頂        │
│受話 ◎  0000000000      0000000000     0000-00-00T23:08:07.000 26                                              │
│發話     0000000000      0000000000     0000-00-00T15:44:45.000 0       高雄市○○區○○街12號7樓               │
│發話     0000000000      0000000000     0000-00-00T15:44:45.000 0                                               │
│受話     0000000000      0000000000     0000-00-00T15:44:45.000 0       高雄市三民區○○○路407號12F頂          │
│受話     0000000000      0000000000     0000-00-00T15:44:45.000 0                                               │
└────────────────────────────────────────────────────────┘


司法院資訊處製作；財團法人民間司法改革基金會備份。
